【裁判字號】    98,簡上,1229
【裁判日期】    981203
【裁判案由】    傷害等
【裁判全文】
臺灣高雄地方法院刑事判決            98年度簡上字第1229號
上  訴  人  臺灣高雄地方法院檢察署檢察官
即公 訴 人
被      告  丙○○
上列被告因傷害等案件，檢察官不服本院高雄簡易庭民國98年 7
月31日98年度審簡字第2339號第一審刑事簡易判決（聲請簡易判
決處刑案號：97年度偵字第32478 號），提起上訴，本院管轄之
第二審合議庭，依通常程序自為第一審判決如下：
    主  文
原判決撤銷。
本件公訴不受理。
    理  由
一、原聲請簡易判決處刑意旨略以：被告丙○○與告訴人乙○○
    原為男女朋友，丙○○因懷疑乙○○另結新歡，遂於民國97
    年11月16日23時許，未經乙○○同意，自乙○○位於高雄縣
    大寮鄉○○路18之2 號住處廚房鐵門無故侵入屋內，因見乙○○與麥清雄同床共眠，即跳上床欲踢開麥清雄，乙○○見
    狀上前阻止，麥清雄旋趁隙逃離現場，此時乙○○之女兒侯
    冠珍及告訴人即侯冠珍之男友甲○○發現有異而前來查看，
    丙○○竟自廚房取出酒瓶敲破後，手持破酒瓶與乙○○等人
    理論，雙方爭執不休，丙○○旋至廚房取出菜刀1 把揮舞並
    揚言：「要殺死你們」等語後，致乙○○等人心生畏懼。嗣
    丙○○見甲○○欲跑出屋外呼救，即持菜刀欲追砍甲○○，
    乙○○惟恐出事遂緊抓丙○○，丙○○竟基於傷害人身體之
    犯意，以菜刀刀背砍向乙○○之右手，致乙○○受有右前臂
    擦挫傷之傷害，並跑出屋外隨手拿起木棍1 支毆打甲○○之
    頭部1 下，致甲○○受有頭部挫傷4 ×2 公分腫脹之傷害。
    嗣為警獲報前往處理而當場逮捕並扣得木棍、菜刀各1 支。
    。因認被告丙○○涉犯刑法第277 條第1 項之傷害罪嫌及同
    法第306 條第1 項之無故侵入住宅罪嫌等語。
二、按被告死亡者，得不經言詞辯論，逕諭知不受理之判決，刑
    事訴訟法第303 條第5 款、第307 條分別定有明文。
三、查本件被告丙○○業已於98年10月13日死亡，有個人基本資
    料查詢結果1 份在卷可稽，原審以被告犯傷害罪，量處有期
    徒刑3 月，並諭知易科罰金之折算標準，固非無見。惟被告
    既已於98年8 月14日收受原審判決，有送達證書1 紙在卷可
    稽（原審卷第29頁），而於檢察官提起上訴後之98年10月13
    日死亡，則原審就此未及審酌，而為被告有罪之判決，顯有
    不當，應由本院將第一審刑事簡易判決撤銷，而依通常程序
    自為第一審判決，並不經言詞辯論，逕為不受理之諭知。另
    簡易案件之上訴由地方法院管轄之第二審合議庭辦理，如認
    應為不受理判決之諭知，係屬刑事訴訟法第451 條之1 第 4
    項但書第3 款之情形，應依同法第452 條之規定，逕依第一
    審通常程序為不受理判決之諭知，附此敘明。
四、據上論斷，應依刑事訴訟法第452 條、第455 條之1 第1 項
    、第3 項、第369 條第1 項前段、第364 條、第303 條第5
    款、第307 條，判決如主文。
中    華    民    國    98    年    12    月    3     日
                      刑事第五庭審判長法  官 廖建瑜
                                      法  官 林裕凱
                                      法  官 陳盈吉
以上正本證明與原本無異。
如不服本判決應於收受本判決後10日內向本院提出上訴書狀，並
應敘述具體理由，如未敘述上訴理由者，應於上訴期間屆滿後20
日內補提理由書狀於本院（均須按他造當事人之人數附繕本）「
切勿逕送上級法院」。
中    華    民    國    98    年    12    月    3     日
                                      書記官  陳展榮


司法院資訊處製作；財團法人民間司法改革基金會備份。
